【裁判字號】    97,消債抗,523
【裁判日期】    980318
【裁判案由】    聲請更生程序
【裁判全文】
臺灣高雄地方法院民事裁定           97年度消債抗字第523號
抗  告  人  甲○○
上列抗告人因聲請更生程序事件，對於中華民國97年11月24日本
院97年度消債更字第691 號裁定提起抗告，本院裁定如下：
    主  文
抗告駁回。
抗告程序費用新臺幣壹仟元由抗告人負擔。
    理  由
一、抗告意旨略以：抗告人每月薪水為新台幣（下同）36,000元
    左右（不含加班費及年終獎金），抗告人參與民國95年無擔
    保債務協議成立所約定每月應清償之金額雖為28,500元，然
    若加上每月應清償之房貸10,774元，兩者合計即達39,500元
    ，已超過抗告人每月薪水39,500元。且即使依原裁定認定之
    平均月薪44,000元，所餘之金額，亦遠低於內政部社會司所
    公佈97年高雄市最低聲活費每人每月10,991元，足見抗告人
    不能清償無擔保債務，應屬不可歸責於己之事由。另抗告人
    與妻是互相扶養，並非如原裁定所認，只由抗告人扶養妻子
    。抗告人之妻黃娜娜原為印尼國籍，在97年4 月之前，一直
    無固定工作，其95年所得僅1,264 元，96年所得僅473 元，
    故在97年4 月前全家每月生活必要支出34,224元等於全由抗
    告人獨立支付。97年4 月後，抗告人之妻黃娜娜才有固定工
    作，每月底薪約12,000元，全部幫忙供作家用，故家庭生活
    費用負擔依薪水比例計算，約為抗告人薪資三分之一，其應
    分擔三分之一家用，抗告人負擔三分之二即22,816元。故抗
    告人之月薪36,000於元扣除22,816元後，每月應有13,184元
    以上可供清償無擔保部分債務，若有加班及年終獎金，可清
    償之數額將更增加，由此意見抗告人確有清償及更生之最大
    誠意。爰依法提起本件抗告請求廢棄原裁定，並准為更生之
    聲請等語。
二、按，「聲請更生或清算，徵收聲請費新臺幣一千元。郵務送
    達費及法院人員差旅費不另徵收，但所需費用超過應徵收之
    聲請費者，其超過部分，依實支數計算徵收。前項所需費用
    及進行更生或清算程序之必要費用，法院得酌定相當金額，
    定期命聲請人預納之，逾期未預納者，除別有規定外，法院
    得駁回更生或清算之聲請」，消費者債務清理條例第6 條定
    有明文。
三、查，抗告人聲請之本件更生如准許後，按抗告人之債權人數
    、應送達之各機關、文件數目等計算所需之郵務送達費約為
    3,000 元，於扣除抗告人已繳納之聲請費1,000 元外，尚應
    徵收2,000 元，有命抗告人預納之必要，本院乃於98年2 月
    27日裁定命其於收受送達後5 日內預納，並諭知如未按期限
    預納，即駁回其聲請，此裁定已於同年3 月4 日送達，惟抗
    告人迄今仍未預納，有本院送達回證、繳費查詢簡答表各1
    份在卷可稽，依上揭法條之規定，自應駁回抗告人本件更生
    之聲請。原審裁定駁回抗告人之聲請，與上開理由雖有不同
    ，惟本件更生之聲請，既應駁回，則原審予以裁定駁回，即
    無違誤。抗告意旨指摘原裁定不當，求予廢棄另為裁定，為
    無理由，應予駁回。
四、據上論結，本件抗告為無理由，依消費者債務清理條例第15
    1 條，民事訴訟法第495 條之1 第1 項、第449 條第1 項、
    第95條、第78條，裁定如主文。
中    華    民    國    98    年    3     月    18    日
                  民事第四庭  審判長法  官  林玉心
                                    法  官  楊淑珍
                                    法  官  郭文通
上為正本係照原本作成。
本件不得再抗告。
中    華    民    國    98    年    3     月    18    日
                                    書記官  卓榮杰


司法院資訊處製作；財團法人民間司法改革基金會備份。
